【裁判字號】    98,簡上,294
【裁判日期】    990408
【裁判案由】    詐欺
【裁判全文】
臺灣臺南地方法院刑事判決             98年度簡上字第294號
上  訴  人  臺灣臺南地方法院檢察署檢察官
被      告  甲○○
選任辯護人  蔡清河律師
上列上訴人因被告詐欺案件，不服本院刑事庭98年度簡字第1192
號中華民國98年6月26日第一審判決（聲請簡易判決處刑書案號
：97年度偵字第13809號），提起上訴，被告就被訴事實為有罪
之陳述，本院管轄之第二審合議庭裁定進行簡式審判程序，判決
如下：
    主  文
上訴駁回。
    事實及理由
一、本案經本院審理結果，認第一審判決對被告甲○○論以刑法
    第三百三十九條第一項之詐欺罪，量處有期徒刑六月，並諭
    知易科罰金之折算標準，其認事用法及量刑均無不當，應予
    維持，並引用第一審判決書記載之事實、證據及理由（如附
    件）。
二、檢察官上訴意旨雖以：被告持芭樂票向告訴人詐欺款項高達
    七百六十一萬九千七百六十三元，迄今未與告訴人和解，全
    無悔過之心，斷無僅科處有期徒刑六月之理，請求將原判決
    撤銷，更為適當之判決。然而，關於刑之量定，係實體法上
    賦予法院得為自由裁量之事項，倘其未有逾越法律所規定之
    範圍，除顯有失出失入等科罰與罪責不相當之情形外，應予
    尊重，不得任意加以指摘。本件檢察官起訴認告訴人詐欺之
    款項為三百九十一萬二千元，且其所依憑之卷內證據資料並
    無法證明被告詐欺之款項高達七百六十餘萬元，檢察官此部
    分上訴意旨顯屬無據；又本案既經檢察官聲請逕以簡易判決
    處刑，依法原審所得量處之得易科罰金之最重刑度即為有期
    徒刑六月，顯見原審已就被告所詐欺之金額、犯罪之動機、
    手段、未與告訴人和解及其素行、智識程度、家庭經濟狀況
    等與被告犯行之不法內涵相關之一切情狀為謹慎之裁量，並
    無違法或顯然失出失入，亦無何科罰與罪責不相當之瑕疵可
    指，檢察官上訴並未具體指出原審量刑有何違法或顯不相當
    之處，即任意指摘原審法院量刑過輕，為無理由，應予駁回
    。
據上論斷，應依刑事訴訟法第四百五十五條之一第一項、第三項
、第三百六十四條、第二百七十三條之一第一項、第三百七十三
條、第三百六十八條，判決如主文。
本案經檢察官乙○○到庭執行職務。
中    華    民    國    99    年    4     月    8     日
                  刑事第九庭    審判長  法  官  蔡奇秀

                                        法  官  蔡盈貞
                                        法  官  林欣玲
以上正本證明與原本無異。
本件不得上訴。
                                        書記官  鄭佩玉
中    華    民    國    99    年    4     月    8     日
附錄本案論罪科刑法條：
刑法第339條
意圖為自己或第三人不法之所有，以詐術使人將本人或第三人之
物交付者，處 5 年以下有期徒刑、拘役或科或併科 1 千元以下
罰金。
以前項方法得財產上不法之利益或使第三人得之者，亦同。
前二項之未遂犯罰之。

司法院資訊處製作；財團法人民間司法改革基金會備份。
